【裁判字號】    89,毒抗,174
【裁判日期】    890229
【裁判案由】    毒品危害防制條例
【裁判全文】
臺灣高等法院刑事裁定                          八十九年度毒抗字第一七四號
    抗  告  人
    即  被  告  甲○○
右列抗告人因毒品危害防制條例案件，經臺灣基隆地方法院檢察署檢察官聲請裁定送
戒治處所施以強制戒治，抗告人不服台灣基隆地方法院中華民國八十九年一月十七日
裁定（八十九年度毒聲字第八一號）提起抗告，本院裁定如左：
    主  文
抗告駁回。
    理  由
一、按犯毒品危害防制條例第十條施用第一級毒品、第二級毒品之罪者，檢察官應先
    將被告送勒戒處所觀察、勒戒，經觀察、勒戒後，無繼續施用毒品之傾向者，應
    由檢察官為不起訴處分。依此項規定所為不起訴之處分，五年內再犯第十條之罪
    ，經觀察、勒戒後，認有繼續施用毒品之傾向或三犯以上者，不適用該項之規定
    ，但應由檢察官聲請法院裁定先入戒治處所施以強制戒治，同條例第二十條第二
    項、第三項定有明文。
二、本件檢察官聲請意旨略以：被告甲○○前因施用第二級毒品安非他命案件，先後
    二次經觀察、勒戒，均認無繼續施用毒品之傾向，由臺灣基隆地方法院於民國八
    十七年九月七日以八十七年度簡上字第二四號為免刑判決確定及臺灣基隆地方法
    院檢察署檢察官於八十八年二月二十二日，以八十八年偵字第一一四五號不起訴
    處分確定。惟查被告復於八十八年十一月七日採尿前九十六小時內，在不詳地點
    施用第二級毒品安非他命，嗣於八十八年十一月七日，在基隆市○○路三十號前
    ，為警查獲，被告雖矢口否認犯行，惟查其查獲當時經採尿送驗結果，係呈安非
    他命陽性反應，此有台灣科技股份有限公司濫用藥物尿液檢驗報告書附卷可稽，
    復有免刑判決、不起訴處分書及刑案資料查註紀錄表在卷可參。被告三犯毒品危
    害防制條例第十條第二項之施用第二級毒品罪，爰依同條例第二十條第三項但書
    之規定，聲請裁定先令入戒治處所施以強制戒治等語。原審經審核卷證屬實，因
    認檢察官聲請為有理由，乃依毒品危害防制條例第二十條第三項但書之規定，裁
    定被告令入戒治處所，施以強制戒治。
三、抗告意旨略以：抗告人在天母一家飲料公司上班，擔任送貨品和外務的工作，因
    工作關係，須至酒店、特種場所送洋酒或飲料難免須逗留一番，因認驗尿過程產
    生問題，請求撤銷原裁定云云。
四、經查：本件抗告人前因施用第二級毒品案件，經原審法院二次裁定送觀察、勒戒
    後，均無繼續施用毒品之傾向，先後經臺灣基隆地方法院於八十七年九月七日以
    八十七年度簡上字第二四號為免刑判決確定及臺灣基隆地方法院檢察署檢察官於
    八十八年二月二十二日以八十八年度偵字第一一四五號不起訴處分確定在案，然
    抗告人復於八十八年十一月七日十七時四十分為警強制採尿送驗前九十六小時內
    之某時，在某不詳地點，以不詳之方法施用第二級毒品安非他命一次，嗣於同年
    十一月七日在基隆市○○路三十號前為警查獲，抗告人雖於警訊中否認上揭犯行
    ，惟其尿液經檢驗後呈安非他命陽性反應，此有台灣科技股份有限公司濫用藥物
    尿液檢驗報告書一紙附卷可稽，抗告人所辯顯不足採信，其施用毒品之犯行堪予
    認定。此外，復有免刑判決、不起訴處分書、台灣基隆地方法院檢察署刑案資料
    查註紀錄表及被告全國前科紀錄表各一紙在卷可考。原審法院因認聲請人之聲請
    正當，依毒品危害防制條例第二十條第三項但書規定，裁定將抗告人送戒治處所
    施以強制戒治，經核並無不合，抗告意旨徒憑己見空言指摘原裁定不當，非有理
    由，應予駁回。
據上論斷，應依刑事訴訟法第四百十二條，裁定如主文。
中    華    民    國    八十九    年      二        月     二十九       日
                        臺灣高等法院刑事第二十一庭
                            審判長法  官  葉  騰  瑞
                                  法  官  黃  本  仁
                                  法  官  江  國  華
右正本證明與原本無異。
不得抗告。
                                  書記官  吳  碧  玲
中    華    民    國    八十九    年      三        月       六         日


司法院資訊處製作；財團法人民間司法改革基金會備份。
